臺灣高等法院臺中分院刑事判決
110年度上訴字第53號
上  訴  人  臺灣臺中地方檢察署檢察官
被      告  林岳信


選任辯護人  廖本揚律師
上列上訴人因被告妨害自由案件，不服臺灣臺中地方法院109年
度訴字第2358號，中華民國109年11月24日第一審判決（起訴案
號：臺灣臺中地方檢察署109年度偵緝字第702號），提起上訴，
本院判決如下：
    主  文
上訴駁回。
    事  實
一、緣林岳信與賴○○（已歿）共同因某不詳原因之投資行為，而
    與林○○間衍生詳細金額不明之債務糾紛，竟與真實姓名年籍
    不詳之成年男子共同基於剝奪他人行動自由之犯意聯絡，於
    民國108年3月15日晚上11時30分許，在臺中市○○區○○路0段0
    0號「○○○炭燒店」，推由該等不詳成年男子持不詳物品抵住
    林○○之背部，以手搭靠林○○之肩膀，強行要求林○○坐上林岳
    信駕駛之車號000-0000號自用小客車，一同將林○○載往臺中
    市之「○○理容KTV」後，復由不詳成年男子分別持用甩棍、
    或以拳頭揮擊、或以腳踹踢等方式毆打林○○，致林○○受有頭
    部外傷、雙眼眶挫傷、血腫、右肘、左前臂挫傷及下背挫傷
    等傷害(涉犯傷害罪嫌部分，未據告訴)，嗣由不詳成年男子
    要求林○○簽立面額新臺幣(下同)300萬元之本票，林○○為謀
    解免糾紛，乃當場簽發面額為300萬元、票號EF608104號之
    本票(1式3聯)予林岳信；再於翌(16)日凌晨某時，推由林岳
    信駕駛前開車輛搭載林○○及不詳成年男子，共同將林○○載至
    臺南市，而於108年3月16日下午4、5時許，行經臺南市永康
    區某處，林○○見附近有處理其他交通事故之警員，遂跳車求
    救，始得脫困，而以此等方式剝奪林○○之行動自由。嗣經警
    循線調查，始悉上情。
二、案經臺南市政府警察局永康分局報告臺灣臺中地方檢察署檢
    察官偵查起訴。
    理  由
壹、證據能力方面
一、按被告以外之人於審判外之陳述，雖不符刑事訴訟法第159
    條之1至第159條之4之規定，而經當事人於審判程序同意作
    為證據，法院審酌該言詞陳述或書面陳述作成時之情況，認
    為適當者，亦得為證據。當事人、代理人或辯護人於法院調
    查證據時，知有第159條第1項不得為證據之情形，而未於言
    詞辯論終結前聲明異議者，視為有前項之同意，刑事訴訟法
    第159條之5定有明文。經查，本判決下列所引用被告以外之
    人於審判外之陳述，雖為傳聞證據，惟檢察官、被告林岳信
    （下僅稱被告）及其辯護人迄於本院言詞辯論終結前均未聲
    明異議，本院審酌上開證據資料作成時之情況，尚無違法不
    當或證明力明顯過低之瑕疵，亦認為以之作為證據應屬適當
    ，爰依上開規定，認前揭證據資料均有證據能力。
二、傳聞法則乃對於被告以外之人於審判外之言詞或書面陳述而
    為之規範。本判決所引用之非供述證據，無刑事訴訟法第15
    9條第1項傳聞法則之適用，本院審酌上開證據資料作成時之
    情況，因與本案待證事實具有關聯性，且無證據證明係公務
    員違法取得之物，依法自得作為本案之證據。
貳、實體方面：
一、訊據被告否認有何剝奪他人行動自由之犯行，辯稱：告訴人
    林○○（下僅稱姓名）係自願上車，沒有強押，也沒有妨害他
    的自由，簽本票並沒有違反林○○意願，因為林○○積欠賴○○債
    款，其中我也有出資1、20萬元，賴○○是我以前的大哥，所
    以由我出面去要債等語。辯護人則為其辯稱略以：原審認定
    被告妨害自由，只有依據林○○的單方面指訴，而告訴人本質
    上屬於證人，與被告立場相反，告訴人指訴不得為有罪判決
    唯一依據，需要補強證據，本件沒有補強證據可以證明被告
    有妨害自由罪嫌，反而是林○○指訴前後矛盾。林○○簽發本票
    300萬元，如果沒有任何債權債務，怎麼可能於本票裁定程
    序中不去異議，反而是本票確定一年半之後才去提起訴訟，
    不合常理。對比證人周○○、陳○○證述，如果被告確實強押林
    ○○，他在店裡那麼多人，不會求援嗎？是在那邊碰到林○○，
    他自己理虧才跟著我們上車，不然公眾場合，林○○為何不呼
    救還跟著我們上車，是知道自己欠錢，才願意簽下本票；而
    簽本票不等同還錢，因為沒有償還計畫，才會到「○○理容KT
    V」去談債務的事情，雖然談的過程有些口角爭執、肢體衝
    突，然而雙方確實存在債權債務糾紛，只是沒有白紙黑字。
    是林○○說要去臺南，才會去臺南。在車上林○○說他肚子不舒
    服，叫被告停車，他自己下車的，並非跳車。綜上所述，本
    案事實並非如林○○所述，請為被告無罪之判決等語。
二、惟查：
  ㈠被告確有於108年3月15日晚上11時30分許，在臺中市○○區○○
    路0段00號「○○○炭燒店」，駕駛車號000-0000號自用小客車
    並搭載林○○及不詳成年男子，前往臺中市之「○○理容KTV」
    後，復由不詳成年男子分別持甩棍、或以拳頭揮擊、或以腳
    踹踢等方式毆打林○○，致林○○受有頭部外傷、雙眼眶挫傷、
    血腫、右肘、左前臂挫傷及下背挫傷等傷害，被告亦有收受
    林○○當時所簽發面額為300萬元、票號EF608104號之本票(1
    式3聯)；被告另有於108年3月16日凌晨某時，駕駛前開車輛
    搭載林○○及不詳成年男子，將渠等載至臺南市某處，而後林
    ○○在臺南市永康區某處，始離開上揭車輛等情，業為被告所
    坦承(參原審卷第93至97頁，本院卷一第132、133頁)，核與
    林○○於偵查及原審審理時證述相符（參臺灣臺中地方檢察署
    108年度偵字第24694號偵查卷宗【下稱偵卷】第73至76頁，
    原審卷第70至90頁），且有臺南市政府警察局永康分局108
    年10月16日南市警永偵字第1080465528號函暨檢附現場監視
    器錄影畫面翻拍照片共2紙、本票影本、車輛詳細資料報表
    各1紙、臺中市政府警察局108年12月4日中市警刑字第10800
    91440號函暨檢附車行紀錄共4紙、臺灣臺中地方法院108年
    度司票字第4202號民事裁定1份、中山醫學大學附設醫院診
    斷證明書1紙、現場監視器錄影畫面翻拍照片1張、受傷照片
    3張在卷可稽（參臺灣臺中地方檢察署108年度核退字第376
    號偵查卷宗【下稱核退卷】第7至9頁，偵卷第37、43、57至
    63、81至83、97至99頁），足認此部分事實應堪認定。
  ㈡被告雖以前揭情詞置辯，惟：
  1.本案發生過程，業經林○○歷次證述內容如下：
　⑴於偵查時結證稱：我與友人在「○○○炭燒店」吃東西結束要離
    開時，遇到那群人，不知其等真實姓名，被告亦在其中，我
    就被他們強行帶走，從我後面用包包靠著我的背，不知裡面
    有什麼東西，有2個人站在我後面，用手搭著我肩膀，將我
    帶上車，他們要求我乖乖隨同離開，上車後被帶到臺中市某
    酒店（按被告所述此一酒店應係「○○理容KTV」，下同），
    位在靠近惠中路或五權西路那邊，他們在裡面開始打我，有
    拿甩棍、拳頭、腳打我，打完後，有要求我簽本票，是被告
    以外之人毆打我及脅迫我，當時被告在場但沒有打我，我有
    簽面額300萬元之本票，3聯式，當時被打到頭腦有點不清楚
    ，他們打完後要求我當場簽，於凌晨某時，被告與另外一名
    成年男子駕駛一臺車號0000號豐田廠牌車輛將我載走，他們
    輪流開車，我是在駕駛座後方，另一人坐在我身旁，一開始
    在臺中繞，後來開往南部方向，中途我有表示身體不舒服，
    想坐前座，在臺南有看到警察在處理車禍，就從副駕駛座跳
    車，他們有拉住我衣服，阻止我跳車，我衣服有破掉，我順
    利跳出去後，他們就駕車加速離開等語(參偵卷第73至76頁)
    。
　⑵於原審審理時結證稱：我跟與朋友在「○○○炭燒店」吃飯，因
    為我們我坐在2樓，我自已下樓遇到被告他們3個成年男性，
    他們跟我說要談事情就將我攬走，我不知是誰從背後扶著我
    的肩膀，其中一人用包包頂住我的背部，就要求我乖乖配合
    ，我看到外面有二臺車已經在等我了，我坐上TOYOTA廠牌那
    輛車，被告開車，就是我後來跳車所搭乘之那臺車，車上包
    含我在內共有三人，被告與我同車，開了約10幾分鐘路程，
    我被帶到臺中市類似酒店包廂，在該處遭毆打，被告在旁邊
    看，後來要求我簽本票，面額300萬元之本票，有2張複寫，
    我如果不簽本票會遭他們一直毆打，我才簽本票，他們就收
    走，當時快天亮時才離開，我記得有甩棍及徒手打我，我全
    身傷，我遭他們一前一後夾帶上車，被告開車離開該處，當
    時我頭有點暈，也記不得清楚去何處，我坐在後座，後來因
    為我背部有受傷，向他們表示背部有點不舒服，想坐躺一點
    ，他們才讓我坐前面，被告就在那邊繞，剛好我看到路上有
    警員，當時車速蠻快，心想再不跳車就沒機會，我就跳車，
    當時在省道上，車速約5、60公里，後來警方有對我製作筆
    錄，我擔心後續他們會跑去找我家人，還是做什麼，我想私
    底下處理，就看能否透過認識友人將這件事情私底下處理，
    警察有對我拍照，我除了頭部被打，屁股和大腿都有傷，跳
    車時有喊救命，當時我要跳車時，衣服遭他們拉住，我心想
    不跳沒有機會，就使勁全力跳出去等語(參原審卷第70至90
    頁)。
  ⑶據上，林○○二度證述是在「○○○炭燒店」，遭被告等人持不詳
    物品抵住背部，以手搭靠肩膀，使其進入被告駕駛之車輛，
    復在臺中市「○○理容KTV」包廂內，遭不詳成年男子分別持
    甩棍、或以拳頭揮擊、或以腳踹踢等方式對其施加毆打，另
    要求當場簽發面額為300萬元之本票(1式3聯)，且於翌日凌
    晨某時，其乘坐被告所駕駛並搭載不詳成年男子之車輛一同
    前往臺南市，由不詳成年男子在旁看管，而於108年3月16日
    下午4、5時許，行經臺南市永康區某處，因見附近有處理交
    通事故之警員，遂跳車求救等情歷歷，觀以林○○前開證述，
    就其遭被告等人施以強制力控制其行動自由之主要過程，包
    含移動位置更迭、施以強制力之手段及人數等節，均能具體
    詳述，所證犯罪構成要件事實及相關情節亦無齟齬，可見林
    ○○前後證述內容大抵一致，顯見林○○行動事實上早已受限，
    無法自由脫離被告等人實力掌控範圍無疑。
　2.林○○確有於108年3月16日下午4、5時許，在臺南市永康區某
    處，自被告駕駛之車輛跳車後對外呼救，經警上前搭救等情
    ，亦經證人即在場警員郭○○於偵訊時結證稱：當日下午4時
    至6時許間某時，詳細時間已不復記，我在永康區中華路100
    0餘號前處理車禍，聽到有人喊救命，轉頭過去看，就看到
    林○○跳車，林○○已經在路邊且趴在地上，看到車輛沒有停下
    來，一直往前行駛，速度蠻快，我就過去問林○○發生什麼事
    ，該員表示在臺中遭擄下來臺南，剛好看到路旁有警察，就
    趕快跳下車，當時該處附近只有那輛車，所以我判斷林○○係
    自該車跳下來，當時車輛不多，林○○僅表示想要回臺中，沒
    有說明原因，基本上我覺得林○○不想講，經調閱路口監視器
    ，認為林○○係自車號000-0000號自用小客車跳出等語明確(
    參偵卷第89至91頁)。又林○○為警上前施救後，曾由警員對
    其身體外觀拍照採證，身上確實留有頭部外傷、雙眼眶挫傷
    、血腫、右肘、左前臂挫傷及下背挫傷等傷害，此有中山醫
    學大學附設醫院診斷證明書1紙、受傷照片3張在卷可稽(參
    偵卷第83、97至99頁)，參以被告亦自承確有在「○○理容KTV
    」，偕同不詳成年男子或以徒手、或持甩棍等方式毆打林○○
    之經歷(參原審卷第95頁)。據上，林○○前揭證述內容，堪認
    與事實相符，而堪採信。
　㈡本案綜合被告供述、林○○前開證述內容及其跳車後對外求救
    等相關事證予以勾稽結果，林○○係遭被告強押至「○○理容KT
    V」並限制其行動自由，期間歷經遭毆打，而後則有簽立本
    票交付與被告之情形，堪認林○○係於108年3月15日晚上11時
    30分許，在前址「○○○炭燒店」，經被告等人強行要求上車
    後，即遭被告等人控制其行動自由，直至林○○在臺南市永康
    區某處跳車獲救為止，是被告確有剝奪林○○之行動自由甚明
    。被告雖以林○○係自願上車等語置辯，應係事後卸責之詞，
    不足採信。
　㈢臺灣臺中地方檢察署檢察官循林○○請求提起上訴意旨略以，
    本件案發時被告與數不詳姓名年籍之成年共犯先強行帶走林
    ○○，後再於○○理容KTV內持工具併徒手圍毆，復強逼簽立面
    額300萬元之本票，林○○於翌日趁機跳車方倖免於更大傷害
    ，堪認被告所涉應係共同強盜罪而非共同剝奪他人行動自由
    罪等語；而臺灣高等檢察署臺中檢察分署檢察官亦補充上訴
    意旨略以，被告以上開妨害自由之行為要求林○○簽立300萬
    元本票，而被告與林○○間之投資債務糾紛倘非真實，則被告
    所為即該當於刑法第328條第1項之強盜罪，且有刑法第321
    條第1項第4款所定之結夥三人以上情形，而應論以刑法第33
    0條第1項之加重強盜罪等語。惟：
　1.按強盜罪以有為自己或第三人不法所有之意圖為構成要件之
    一，若奪取財物係基於他種目的，而非出於不法所有之意思
    者，縱其行為違法，要不成立強盜罪。所謂意圖為自己不法
    所有之意義，必行為人自知對於該項財物並無法律上正當權
    源；如自信確有法律上正當所有之原因，縱其取物之際，手
    段涉及不法，仍與強盜等罪之意思要件不合。而該所有意圖
    是否「不法」，實務上則以行為人有無民事請求權存在為斷
    （最高法院21年上字第18號、23年上字第5247號、27年上字
    第1404號、29年上字第2330號判決意旨參照）。
　2.查被告固未能提出其先前與林○○間相互約定投資之相關書、
    物證等供本院審酌，惟關於嗣後被告與林○○於「○○○炭燒店
    」及「○○理容KTV」因債務糾紛發生爭執時，確均曾經目擊
    證人聽聞口角內容與債務相關等事實，業據：
　⑴證人即「○○○炭燒店」店長周○○於本院審理時結證稱，被告在
    108年3月15日晚間曾到店內消費，有跟人家發生爭吵，有講
    到其中一人欠被告3百萬元的事，要對方處理，他們在店裡
    樓下我看到的時候沒有發生肢體衝突，後來他們就正常買單
    離開，之後曾有警察來問這件事，問有沒有監視影帶，當時
    沒裝監視錄影，只有監看，所以對這件事有印象等語（參本
    院卷二第13至22、34、35頁）。
　⑵證人即「○○理容KTV」副總陳○○於本院審理時證稱，被告之前
    都與另外一位客人賴○○來店裡消費，有一天他們三個人在包
    廂，一人坐一個位置在講話，是講話聲音比較大聲，我就問
    他說要不要拿酒還是有什麼事嗎，他說「沒有啦，姐，沒事
    啦，我們在談債務的問題，妳先出去」。我還特別看了一下
    ，因為那種地方你也知道，所以我會多看一眼，然後我就看
    一下，沒什麼狀況我就出來了，從他們進去到出來不到一個
    小時，他們三個莫名其妙就走了。這是前年的事情，因為那
    一年，因為之前他是跟賴○○來，所以那一天的帳，我後來有
    照會賴○○，賴○○有跟我講說這個帳等他們這個債務處理完的
    時候，會跟我結，結果沒想到就是那一年，因為那一年年初
    的事情，大概是年初的事情，因為年底賴○○就走了，所以這
    一筆帳到現在也沒有收。他們談話過程中有說你看這筆錢，
    你自己要想辦法，有提到幾百萬元的事等語（參本院卷二第
    24至37頁）。
　⑶證人周○○與被告之前並無利害關係或恩怨，另證人陳○○更與
    被告僅係客戶關係，見面亦少有對話，此均據其等分別證述
    在卷（參本院卷二第21、24、25頁），是其等對於本案並不
    存在利害關係，而二位證人上揭證述內容，均一致提及數百
    萬元債務糾紛乙事，自無不堪採信之情事。又證人廖○○即曾
    代不詳人士轉交50萬元與賴○○等情，亦據其於本院結證在卷
    （參本院卷二第97至107頁），此50萬元證人雖無法證實是
    林○○要求廖○○轉交，然與被告所稱林○○曾請綽號魷魚之人轉
    交50萬元乙節（參原審卷第84頁），略相符合。從而，綜合
    上揭三位證人之證述內容，堪認被告所辯稱，其因賴○○關係
    而與林○○間存在債務糾紛乙事，尚非全然虛詞（至其間究係
    何種原因所生債務糾紛，因被告始終未曾吐露真實狀況，而
    林○○則否認有此一事實，本院自無從確實查明真實情況，附
    此敘明）。
　3.據上，基於罪疑唯輕原則，被告所指與林○○間存有債務糾紛
    一節，是否虛偽不實，既有上述合理懷疑之處，自應為有利
    於被告的認定。是本案既無法證明被告故意虛構債務糾紛事
    實，其主觀上認對於林○○有取得財產或利益之法律上正當權
    源，而要求林○○簽立本票以憑取得債權憑據及據以聲請本票
    裁定等事宜，主觀上自難認有何不法所有之意圖；是被告所
    辯此節，尚堪以採信。從而，檢察官上訴意旨指被告所為涉
    犯加重強盜罪乙節，自無法為本院所採用。
　㈣綜上所述，被告及其辯護人所辯，未對林○○為妨害自由行為
    等節，尚難為本院所採信；本案事證明確，被告前揭妨害自
    由犯行，洵堪認定，應予依法論科。至被告於本院審理中雖
    具狀請求傳喚證人尤○○，待證事實為：林○○曾透過尤○○出面
    處理債務（參本院卷二第57頁），惟證人尤○○已經傳喚、拘
    提，均未於本院言詞辯論期日到庭（參本院卷二第71、91、
    94、151至164、172頁），且本案事證已臻明確，故不再予
    調查，附此敘明。
二、論罪理由
  ㈠按刑法第2條第1項規定「行為後法律有變更者，適用行為時
    之法律。但行為後之法律有利於行為人者，適用最有利於行
    為人之法律」，係規範行為後法律變更所生新舊法比較適用
    之準據法；該條規定所稱「行為後法律有變更者」，包括犯
    罪構成要件有擴張、減縮，或法定刑度有變更等情形。故行
    為後應適用之法律有上述變更之情形者，法院應綜合其全部
    罪刑之結果而為比較適用。惟若新、舊法之條文內容雖有所
    修正，然其修正內容與罪刑無關，僅為文字、文義之修正、
    條次之移列，或將原有實務見解及法理明文化等無關有利或
    不利於行為人之情形，則非屬上揭所稱之法律有變更，亦不
    生新舊法比較之問題，而應依一般法律適用原則，逕行適用
    裁判時法。故行為後法律若有修正，不論是否涉及前揭法律
    變更，抑或僅係無關行為人有利或不利事項之修正，法院應
    綜合法律修正之具體內容，於理由內說明有無刑法第2條第1
    項所規定「行為後法律有變更」之情形及應適用之法律，始
    屬適法(最高法院107年度台上字第4438號判決意旨參照)。
    本案被告行為後，刑法第302條第1項規定雖於108年12月25
    日修正公布，於同年12月27日生效施行，惟查修正後之規定
    係依刑法施行法第1條之1第2項前段規定將罰金提高30倍，
    亦即將原本之銀元3百元修正為新臺幣9千元，其修正之結果
    不生有利或不利於行為人之情形，自非法律變更，當亦不生
    新舊法比較之問題，而應依一般法律適用原則，逕行適用裁
    判時法，先予敘明。
  ㈡按刑法第304條之強制罪，係以強暴脅迫使人行無義務之事，
    或妨害人行使權利而言，且該條之強暴、脅迫，祇以所用之
    強脅手段足以妨害他人行使權利，或足使他人行無義務之事
    為已足，並非以被害人之自由完全受其壓制為必要。而刑法
    第304條第1項條文所稱「強暴」，係指一切有形力即物理力
    之行使而言。次按刑法第302條之妨害自由罪，係妨害他人
    自由之概括規定，如以使人行無義務之事為目的，而其方法
    已達剝奪他人行動自由之程度時，其使人行無義務之事，已
    為剝奪他人行動自由之行為所吸收，應僅成立剝奪他人行動
    自由罪，不再論以刑法第304條第1項之強制罪(最高法院87
    年度台上字第619號判決意旨參照)。查被告既有前述由不詳
    成年男子持不詳物品抵住林○○之背部，以手搭靠林○○之肩膀
    ，強行要求林○○坐上其所駕駛車輛，其後，被告猶駕駛前開
    車輛搭載林○○，再由該不詳成年男子在旁陪同，阻止林○○自
    由離去之行為，所為自屬對林○○施以物理有形力，而對林○○
    產生影響之強暴行為；又被告以上開方式使林○○置於其等實
    力支配之下，剝奪林○○之行動自由，故核被告所為，係犯刑
    法第302條第1項之剝奪他人行動自由罪。
  ㈢被告與其餘不詳成年男子就上開犯行，彼此間具有犯意聯絡
    及行為分擔，為共同正犯。
  ㈣被告曾於103年間，因公共危險案件，經臺灣臺中地方法院以
    103年度豐交簡字第184號判決判處有期徒刑4月，併科罰金
    新臺幣4萬元確定，而於103年4月10日易科罰金執行完畢之
    前科，有臺灣高等法院被告前案紀錄表1份在卷可稽，其受
    有期徒刑之執行完畢後，5年以內故意再犯本件有期徒刑以
    上之罪，為累犯，審酌被告所為犯行，並非一時失慮、偶然
    發生，而前罪之徒刑執行無成效，被告對於刑罰之反應力顯
    然薄弱，且被告並無司法院釋字第775號解釋意旨所指個案
    應量處最低法定刑，又無法適用刑法第59條規定減輕其刑，
    而應依此解釋意旨裁量不予加重最低本刑之情形(最高法院1
    08年度台上字第338號判決意旨參照)，爰依刑法第47條第1
    項規定加重其刑。被告及辯護人請求及主張勿予加重刑責等
    語，尚無法為本院所採用，併此敘明。
三、駁回上訴理由
　㈠原審因認被告上揭犯行，事證明確，適用法第28條、第302條
    第1項、第47條第1項、第41條第1項前段，刑法施行法第1條
    之1第1項規定，並審酌被告因與林○○間存有債務糾紛，不思
    循合法途徑解決，竟以前揭方式剝奪林○○之行動自由，逼使
    林○○處理債務，所為實有不該，且審酌被告犯後態度，兼衡
    被告具國中畢業學歷，目前從事販賣家禽工作且家境小康之
    生活狀況等一切情形，量處有期徒刑4月，併諭知易科罰金
    之折算標準。核其認事用法，俱無不合，量刑亦堪認妥適，
    應予維持。
　㈡檢察官上訴意旨關於被告所為應該當加重強盜罪部分，無法
    為本院所採用，已如前述，是檢察官此部分之上訴，並無理
    由，應予駁回；至檢察官上訴雖再以：被告本案犯行事證明
    確，犯罪所生損害非輕，被告否認犯行，復未與林○○和解以
    賠償損失，弭平對林○○造成之體傷及恐懼，原審量刑確有再
    次斟酌之必要等語。惟按量刑係法院就繫屬個案犯罪所為之
    整體評價，屬事實審法院得依職權裁量之事項，而量刑判斷
    當否之準據，應就判決之整體觀察為綜合考量，不可擷取其
    中片段，遽以評斷。苟其量刑已以行為人之責任為基礎，並
    斟酌刑法第57條各款所列情狀，在法定刑度內酌量科刑，無
    偏執一端，或濫用其裁量權限，致明顯失出失入情形，自不
    得任意指為不當或違法；且在同一犯罪事實與情節，如別無
    其他加重或減輕之原因，下級審量定之刑，亦無過重或失輕
    之不當情形，則上級審法院對下級審法院之職權行使，原則
    上應予尊重。查原審已本於被告責任為基礎，並已具體斟酌
    刑法第57條所列情形，暨本案犯罪情節等情而為本件宣告刑
    之量定（詳如前述），未有偏執一端而有失之過重之情事。
    據上，檢察官依循林○○請求提起上訴，指摘原審量刑失衡乙
    節，尚無法為本院所採用。檢察官此部分之上訴，亦無理由
    ，應併予駁回。
據上論結，應依刑事訴訟法第368條，判決如主文。
本案經檢察官胡宗鳴提起公訴，檢察官徐雪萍提起上訴，檢察官
郭景東到庭執行職務。
中　　華　　民　　國　　111 　年　　1 　　月　　5 　　日
            刑事第七庭    審判長法  官  梁  堯  銘
                                法  官  張  智  雄
                                法  官  王  鏗  普
以上正本證明與原本無異。
如不服本判決應於收受送達後20日內向本院提出上訴書狀，其未
敘述上訴之理由者，並得於提起上訴後20日內向本院補提理由書
（均須按他造當事人之人數附繕本）「切勿逕送上級法院」。因
疫情而遲誤不變期間，得向法院聲請回復原狀。
                                書記官  周  巧  屏
　　　　　　　　　　　　　　　　
中　　華　　民　　國　　111 　年　　1 　　月　　5 　　日
附錄本案論罪科刑法條：
中華民國刑法第302條第1項
私行拘禁或以其他非法方法，剝奪人之行動自由者，處5年以下
有期徒刑、拘役或9千元以下罰金。